【裁判字號】    89,上易,1134
【裁判日期】    890831
【裁判案由】    竊盜
【裁判全文】
臺灣高等法院高雄分院刑事判決          八十九年度上易字第一一三四號
    上訴人  臺灣高雄地方法院檢察署檢察官
    被  告  甲○○
    選任辯護人  葉武侯
右上訴人因被告竊盜案件，不服臺灣屏東地方法院八十九年度易字第三八三號中華民
國八十九年五月十日第一審判決（起訴案號：臺灣屏東地方法院檢察署八十九年度偵
字第一二八號），提起上訴，本院判決如左：
      主      文
上訴駁回。
      理      由
一、公訴意旨略以：被告甲○○基於意圖為自己不法所有之概括犯意，於民國八十八
    年七、八月間某日，在屏東縣里港鄉千馨文理補習班（下稱千馨補習班），擔任
    數學老師之際，趁機竊取千馨補習班所有紙張二、三次，每次二十張，得手後供
    己編印講義之用，因認被告涉連續犯刑法第三百二十條第一項之竊盜罪嫌。
二、按犯罪事實應依證據認定之，無證據不得推定其犯罪事實。又不能證明被告犯罪
    者，應諭知無罪之判決，刑事訴訟法第一百五十四條、第三百零一條第一項分別
    定有明文。又認定不利被告之事實，須依積極證據，苟積極證據不足為不利於被
    告事實之認定時，即應為有利於被告之認定，不必有何有利之證據；事實之認定
    ，應憑證據，如未能發現相當證據，或證據不足證明，自不能以推測或擬制之方
    法，以為裁判基礎，最高法院三十年上字第八一六號、四十年台上字八六號亦分
    別著有判例。
三、本件公訴人認被告涉犯刑法第三百二十條第一項之竊盜罪嫌，無非以告訴人乙
    ○○之指訴，並與目擊證人林保獻、王護璇、王淑惠證述相符，及與被告一起進
    去千馨補習班任教之人洪振修證述相符，且被告亦自承其拿補習班紙張在伊家的
    雷射印表機內用比較清楚等情，及被告直至被害人提出告訴後偵訊中始提出所拿
    紙張編印之講義等為據。訊據被告甲○○對有在前揭時地拿取千馨補習班紙張之
    事實坦承不諱，惟堅決否認有竊盜之犯行，辯稱：伊是拿回去編補習班講義，於
    上課時發給學生，伊沒有竊盜之意思等語。經查：
  (一)告訴人乙○○與證人林保獻、王護璇、王淑惠等人僅能證明被告有拿補習班之紙
    張，但無法證明被告有竊取紙張之不法所有意圖是上開告訴人之指訴及證人等之
    證述，均難採為不利於被告之認定。
  (二)而被告於右述時地拿取紙張確係供其編印講義，並於上課時使用等情，有其提出
    之講義多張為證，且經證人洪芷鈴於原審結證無訛，自堪採信。
  (三)再就該數十張白紙言，價值甚微，被告取之編印講義供上課使用，亦屬常情，雖
    其未依補習班之規定，需先報備登記始可取用，但亦僅違該補習班之行政程序，
    圖一時之方便而己，難認其主觀上，有何意圖為自己不法之所有，而竊取該等紙
    張之犯意。
四、綜上所述，被告所辯上情，應堪採信，此外，復查無其他確切之證據足證被告犯
    罪，依前開判例之意旨，應認不能證明被告犯罪，則原審所為被告無罪之諭知，
    並無不當。公訴人上訴意旨，仍執陳詞，指摘原判決不當，為無理由，應予駁回
    。
據上論斷， 應依刑事訴訟法第三百六十八條，判決如主文。
本案經檢察官羅正平到庭執行職務。
中    華    民    國     八十九     年      八       月     三十一      日
                              臺灣高等法院高雄分院刑事第三庭
                                  審判長法官  莊秋桃
                                        法官  魏式璧
                                        法官  謝宏宗
右正本證明與原本無異。
不得上訴。
                       書記官  陳靖華
中    華    民    國     八十九     年       九       月    一          日
                                                                        Ｆ


司法院資訊處製作；財團法人民間司法改革基金會備份。
